【裁判字號】    97,交抗,14
【裁判日期】    970414
【裁判案由】    違反道路交通管理處罰條例聲明異議
【裁判全文】
臺灣高等法院花蓮分院交通事件裁定      97年度交抗字第14號
抗  告  人
即受處分人  甲○○
上列抗告人因違反道路交通管理處罰條例案件，不服臺灣花蓮地
方法院中華民國97年1月30日所為裁定（97年度交聲字第38號）
，提起抗告，本院裁定如下：
    主  文
抗告駁回。
    理  由
一、原裁定意旨略以：抗告人於民國96年12月23日下午3時許，
    駕駛車號E7-1796號自用小客車，違規停放車輛在花蓮縣花
    蓮市○○路、福町路交岔路口劃有紅實線之區域，抗告人雖
    以其停放之位置確係在紅線範圍內，並未違反道路交通標誌
    標線號誌設置規則第169條規定等詞抗辯。惟道路交通安全
    規則第111條第1項第2款、第3款規定，抗告人本即不得在交
    岔路口10公尺內臨時停車，且該區域確實劃設有禁止臨時停
    車之紅色實線，抗告人將車輛停放在上開位置且已離開現場
    ，因而遭警舉發拖吊，事證明確。又禁止臨時停車線，用以
    指示禁止臨時停車路段，以劃設於道路緣石正面或頂面為原
    則，無緣石之道路得標繪於路面上，距路面邊緣以30公分為
    度之規定，係用以規範警察機關設置臨時停車線之規定，非
    謂在禁止臨時停車線30公分內即得停車而不違反上開道路交
    通規則對於設有禁止臨時停車標線之處所及交岔路口10公尺
    內禁止臨時停車之規定，其所辯不足採，而駁回抗告人異議
    。
二、抗告意旨略以：抗告人當時停車處距中華路與福町路交叉路
    口約15公尺，請依拖吊現場照片實地測距。又現場紅實線距
    路面邊緣約2公尺，與30公分差距極大，不在可接受的誤差
    範圍內云云，請求廢棄原裁定，另為妥適之裁定。
三、按紅實線設於路側，用以禁止臨時停車，道路交通標誌標線
    號誌設置規則第149條第1項第5款所明定。次按，汽車臨時
    停車時，應依下列規定，交岔路口、公共汽車招呼站10公尺
    內、消防栓、消防車出入口5公尺內不得臨時停車，設有禁
    止臨時停車標誌、標線處所不得臨時停車，道路交通安全規
    則第11條第1項第2款、第3款亦有明文。
四、經查，道路交通標誌標線號誌設置規則第169條規定，禁止
    臨時停車線，用以指示禁止臨時停車路段，以劃設於道路緣
    石正面或頂面為原則，無緣石之道路得標繪於路面上，距路
    面邊緣以30公分為度。本標線為紅色實線，線寬除設於緣石
    ，正面者以緣石高度為準外，其餘皆為10公分。本標線得加
    繪紅色「禁止臨時停車」標字，30公分正方，每字間隔30公
    分，沿本標線每隔20公尺至50公尺橫寫一組。本標線禁止時
    間為全日24小時，如有縮短之必要時，應以標誌及附牌標示
    之，非規範停放車輛距路面遠近之問題，乃係用以規範警察
    機關設置臨時停車線之規定，非謂在禁止臨時停車線30公分
    範圍內即得停車而不違反上開道路交通規則。抗告人以其車
    輛停放在與路面邊緣相距約2公尺之紅實線範圍內，與前開
    規則所訂之30公分差距極大為其抗辯，顯係對該規定有所誤
    解，所辯不足採。又設有禁止臨時停車標誌、標線處不得臨
    時停車，查中華路與福町路口交叉路口處為劃有紅實線之區
    域，紅實線設於路側，係用以禁止臨時停車，抗告人違規停
    放在不得臨時停車之紅實線區域，縱如其所稱停放處距中華
    路口與福町路交叉口約15公尺，仍不符道路交通安全規則第
    111條第3款之規定，其抗告為無理由，應予駁回。
三、據上論結，應依道路交通案件處理辦法第26條，刑事訴訟法
    第412條，裁定如主文。
中    華    民    國    97    年    4     月    14    日
                            審判長法  官  謝志揚
                                  法  官  賴淳良
                                  法  官  劉雪惠
以上正本證明與原本無異。
本件不得再抗告。
                                  書記官  李德霞
中    華    民    國    97    年    4     月    14    日


司法院資訊處製作；財團法人民間司法改革基金會備份。
